臺灣臺中地方法院刑事判決　　　　　　　96年度訴字第4593號
公　訴　人　臺灣臺中地方法院檢察署檢察官
被　　　告　乙○○
上列被告因妨害自由案件，經檢察官認與前經臺灣臺中地方法院
檢察署檢察官提起公訴，現由本院以96年度訴字第3626號審理中
之案件，為數人共犯一罪之相牽連案件，茲於第一審辯論終結前
，追加起訴（96年度偵字第28487號），被告於準備程序中，為
有罪之陳述，並聽取當事人意見後，本院合議庭裁定改以簡式審
判程序判決如下：
    主    文
乙○○共同以非法方法剝奪人之行動自由，累犯，處有期徒刑肆
月，如易科罰金以新臺幣壹仟元折算壹日，減為有期徒刑貳月，
如易科罰金以新臺幣壹仟元折算壹日。
    犯罪事實
一、乙○○前因施用毒品案件，經本院判處應執行有期徒刑10月
    ，於民國94年10月29日縮刑期滿而執行完畢。緣林清田（綽
    號「萬仔」）於95年7月14日15時許，在其位於臺中縣清水
    鎮○○路603巷15號之住處，以新台幣（下同）3萬元之價格
    ，出售1支虎鞭予甲○○，甲○○並表示隔天再付款。然經
    甲○○向中藥行查詢得知為贗品後即未付款，後蔡正雄自林
    清田（以上2人已由公訴人先行提起公訴，並經本院判決）
    處得知此事後，遂於同年7月15日16時許，與乙○○共同基
    於妨害自由之犯意聯絡，由蔡正雄駕駛其所有車牌號碼4086
    -PR號自小客車，搭載乙○○，至甲○○位於臺中縣清水鎮
    ○○里鎮○路23號之住處，欲甲○○上蔡正雄之車輛，並依
    蔡正雄之指示，偕蔡正雄至臺中縣清水鎮臨江里之某超商處
    取出虎鞭，蔡正雄旋即將甲○○載送至林清田之住處。待甲
    ○○抵達後，林清田即令甲○○跪下，甲○○見該處均為林
    清田之友人，不敢不從，林清田向甲○○稱: 他朋友要收虎
    鞭的錢云云，甲○○答以虎鞭為假冒一情後，林清田及在場
    姓名年籍不詳之人，即對甲○○飽以拳腳，以此強暴之方式
    ，使甲○○簽立3萬元本票1張。林清田並令甲○○協調親友
    「處理」該筆債務，甲○○告以可前往胞姊許月珠處，林清
    田聞言，即承前妨害自由之同一犯意，夥同蔡正雄及乙○○
    ，將甲○○載送至許月珠位於臺中縣清水鎮○○路253 巷5
    弄5號之住處，並由甲○○向許月珠索討3萬元，然許月珠以
    虎鞭已返還林清田一情，悍然拒絕，蔡正雄及乙○○見狀，
    遂將甲○○載回上開林清田之住處，途中乙○○出手毆打甲
    ○○，返回林清田住處後，林清田怒不可遏，遂指示1姓名
    年籍不詳之男子，欲甲○○3分鐘內，喝完1瓶米酒，以此強
    暴方式，再要求甲○○再簽立1張300萬元之本票，甲○○即
    簽立300萬元本票1張交付林清田。迄至同日20時許，始由蔡
    正雄與乙○○將甲○○載送返家，林清田等人以此方式剝奪
    甲○○之行動自由達4小時。嗣為甲○○提出告訴後，始循
    線查知上情。
二、案經臺中縣警察局清水分局報請臺灣台中地方法院檢察署檢
    察官移送臺灣台東地方法院檢察署檢察官簽請臺灣高等法院
    檢察署核准移轉臺灣台中地方法院檢察署檢察官偵查起訴。
    理      由
一、按被告以外之人於審判外之陳述，雖不符前四條之規定，而
    經當事人於審判程序同意作為證據，法院審酌該言詞陳述或
    書面陳述作成時之情況，認為適當者，亦得為證據。當事人
    、代理人或辯護人於法院調查證據時，知有第一百五十九條
    第一項不得為證據之情形，而未於言詞辯論終結前聲明異議
    者，視為有前項之同意，刑事訴訟法第一百五十九條之五定
    有明文。經查，告訴人甲○○、被告乙○○於警詢之陳述、
    許月珠於偵查中之證述，對被告而言，其性質雖均屬傳聞證
    據，然其警詢筆錄之內容，業經本院審理時予以提示並告以
    要旨，且各經檢察官、辯護人及被告表示意見，當事人或辯
    護人已知上述筆錄乃傳聞證據，且均未於言詞辯論終結前對
    該等筆錄內容異議，依前揭規定，擬制同意作為證據，且其
    陳述亦無不法取供之情形，本院認以之作為證據，應屬適當
    ，依刑事訴訟法第一百五十九條之五規定，具有證據能力。
二、上開犯罪事實，業據被告坦承不諱，被告於本院審理時均坦
    承稱：「對檢察官起訴犯罪事實我認罪」，核與共同被告林
    清田於審理時坦承稱：「乙○○從到我家開始到甲○○離開
    為止，有全程都有在場」，「從到我家開始到許月珠家中，
    從許月珠家中又回來我家，最後蔡正雄載甲○○、乙○○回
    去，全程都在一起」，「一開始並沒有要他跪下來，直到甲
    ○○告訴我說他錢寄放在許月珠家中，我載他到許月珠家中
    拿不到錢之後，又回到我家後，我才叫他跪下來，他約罰跪
    了三個多小時」，「我知道甲○○平時都有在喝米酒，當天
    甲○○有無喝米酒我不知道」，「我有說這句話，但我拿給
    甲○○的是水，並不是米酒，裝水的瓶子是米酒瓶」，「本
    票是已丟棄，甲○○要走之前，我把本票二張交給蔡正雄，
    拜託蔡正雄還給甲○○」等語。被告蔡正雄於本院審理時稱
    ：「是甲○○走的隔天，林清田才把票交給我，我去甲○○
    家留紙條，就是要將本票還給他，後來找不到甲○○，我才
    將本票撕掉丟棄」等語。核與告訴人甲○○之指訴、證人許
    月珠於偵訊時結證證述: 被告蔡正雄與告訴人甲○○進入其
    住處，告訴人甲○○自被告等人處拿告訴人簽立之3萬元本
    票1張，請求許月珠交付告訴人3萬元等語相符，此外並有被
    告蔡正雄書寫留下之紙條二紙、指證縮影照片三張、車籍作
    業系統查詢認可資料、指認犯罪嫌疑人紀錄表等附卷可參，
三、核被告所為，係犯刑法第302條之妨害自由罪。被告乙○○
    與林清田與蔡正雄及另一姓名年籍不詳之男子間有犯意聯絡
    及行為分擔，均應論以共同正犯。被告乙○○前因施用毒品
    案件，經本院判處應執行有期徒刑10月，於民國94年10月29
    日縮刑期滿而執行完畢，其於有期徒刑執行完畢後，5年內
    ，故意再犯本件有期徒刑以上之罪，為累犯，依刑法第47條
    第1項規定，加重其刑。爰審酌被告乙○○受被告蔡正雄邀
    集共同參與，及其等之犯罪動機、目的、手段，被害程度，
    兼衡酌被告等犯後坦承犯行，已有悔悟之心之犯後態度，其
    並請求從輕量刑等一切情狀，量處如主文所示之刑，並依刑
    法第四十一條第一項前段規定，諭知易科罰金之折算標準。
    又被告等犯罪時間係在民國96年4月24日以前，合於減刑條
    件，應依中華民國96年罪犯減刑條例第2條第1項第3款、第7
    條、第9條規定，並諭知減得之刑，及諭知二人其易科罰金
    之折算標準。
據上論斷，依刑事訴訟法第二百七十三條之一第一項、第二百九
十九條第一項前段，刑法第二十八條、第三百零二條第一項、第
四十七條第一項、第四十一條第一項前段，刑法施行法第一之一
條，中華民國九十六年罪犯減刑條例第二條第一項第三款、第七
條、第九條，判決如主文。
本案經檢察官丙○○到庭執行職務。
中　　華　　民　　國　九十六　年　十二   月  三十一 　日
                  刑事第三庭  法  官  黃松竹
上正本證明與原本無異。
如不服本判決，應於送達後十日內向本院提出上訴狀（須附繕本
），上訴於臺灣高等法院臺中分院。
上訴書如未敘述理由，應於上訴期間屆滿後20日內補提理由書於
本院。
                              書記官  董美惠
中　　華　　民　　國　九十六　年　十二   月   三十一　日
附錄論罪科刑法條
第三百零二條
私行拘禁或以其他非法方法，剝奪人之行動自由者，處五年以下
有期徒刑、拘役或三百元以下罰金。
因而致人於死者，處無期徒刑或七年以上有期徒刑，致重傷者，
處三年以上十年以下有期徒刑。
第一項之未遂犯罰之。
